最高法院刑事判決　　　　　　九十六年度台上字第六０五四號
上　訴　人　台灣高等法院台中分院檢察署檢察官
被　　　告　甲○○
選任辯護人　王忠沂律師
上列上訴人因被告偽造有價證券案件，不服台灣高等法院台中分
院中華民國九十四年十二月七日第二審判決（九十四年度上訴字
第一三二一號，起訴案號：台灣台中地方法院檢察署九十三年度
偵字第一七七七三、二０六七四號），提起上訴，本院判決如下
：
    主  文
上訴駁回。
    理  由
按刑事訴訟法第三百七十七條規定，上訴於第三審法院，非以判
決違背法令為理由，不得為之。是提起第三審上訴，應以原判決
違背法令為理由，係屬法定要件。如果上訴理由狀並未依據卷內
訴訟資料，具體指摘原判決不適用何種法則或如何適用不當，或
所指摘原判決違法情事，顯與法律規定得為第三審上訴理由之違
法情形，不相適合時，均應認其上訴為違背法律上之程式，予以
駁回。本件原判決已敘明依憑證人游振輝、張家祥分別於警、偵
訊及審理中之指證，及原判決附表所示支票影本二紙、該附表編
號一所示支票退票理由單、遺失票據申報書及掛失止付票據提示
人資料查報表各一份附卷可稽。被告甲○○亦供承於民國九十三
年七月二十九日十七時許，在其任職之台中市○○路一五三六號
九九賣場之辦公室內，竊取證人游振輝所有該附表所示之支票後
，先後於九十三年七月二十九日及同年八月間某日，張家祥前去
該賣場向其催討消費欠款之際，填具如該附表所示支票之票面金
額及發票日期於所竊得之支票上，先後將上開支票持交張家祥收
執等事實。並以被告所辯：僅填寫票面金額及發票日期後即交給
張家祥做擔保，票面上之發票人章是張家祥自己刻印蓋上的，背
後的「甲○○」簽名也不是伊簽的；因為張家祥要伊提供一個擔
保，伊有告訴他票不能提示云云，為不足採取，於理由內詳予指
駁說明。因認被告犯行明確，而以第一審依牽連犯關係，從一重
論處被告連續意圖供行使之用，而偽造有價證券罪刑，為無不合
，予以維持，駁回被告在第二審之上訴，已詳述其所憑之證據及
其認定之理由，所為論斷與卷內證據資料相符，從形式上觀察，
並無何違法情形存在。檢察官上訴意旨略以：第一審判決於主文
及理由內均諭知沒收原判決附表之二張支票，原判決卻於理由欄
說明被告竊得之支票屬被害人游振輝所有，認不宜沒收該二張支
票，應係沒收該二張支票上偽造游振輝發票部分，此為第一審判
決之真意，爰予以更正，然所謂沒收偽造游振輝「發票部分」究
何所指？未見原判決明白記載，理由顯然欠備等語。惟查偽造之
有價證券，不問屬於犯人與否，沒收之，刑法第二百零五條定有
明文，本件依原判決認定之事實，該附表所載之支票二張，雖為
被告行竊而來，非其所有，但均係被告所偽造，依刑法第二百零
五條之規定，不問屬於被告與否，均沒收之，第一審依該條之規
定，為沒收之諭知，原判決予以維持，駁回被告在第二審之上訴
，於法並無違誤。雖原判決於理由欄內說明第一審判決之真意在
沒收支票上偽造之游振輝發票部分，自屬贅語，與判決本旨不生
影響，依刑事訴訟法第三百八十條之規定，不得為上訴之理由。
檢察官執為上訴之理由，自屬不合法律上之程式，應予以駁回。
據上論結，應依刑事訴訟法第三百九十五條前段，判決如主文。
中　　華　　民　　國　九十六　年 　十一 　月　　九　　日
                      最高法院刑事第九庭
                          審判長法官  洪　清　江
                                法官  石　木　欽
                                法官  李　伯　道
                                法官  韓　金　秀
                                法官  賴　忠　星
      本件正本證明與原本無異
                                      書  記  官
中　　華　　民　　國　九十六　年 　十一 　月 　十九 　日
                                                      Ｅ
